# 成本模式下房屋建筑物下的土地使用权是否可以转到投资性房地产

提问人：闲不住 时间：2019-10-08 23:24:37
请教陈版，
成本模式下，房屋建筑物下的土地使用权能一并转到投资性房地产吗？看看了国内的准则也没有明确说，国际准则的话，
在 IFRS16 适用的背景下，
IAS40 的第六条有提到：
A property interest that is held by a lessee under an operating lease may be classified and accounted for as investment property if, and only if, the property would otherwise meet the definition of an investment property and the lessee uses the fair value model set out in paragraphs 33-55 for the asset recognised.那这条说因为土地使用权类似一个使用权资产，只有在公允价值模式下才能转为投资性房地产，是不是从反面上说明了成本模式下不能转到投资性房地产呢？但这个是 IFRS16 生效之后才做出的修订，那在原来的IAS17 下有具体的说成本模式下土地使用权不能转吗？
找到了一些，但不确定是不是：
IAS17:
18.Separate measurement of the land and buildings elements is not required when the lessee’s interest in both land and buildings is classified as an investment property in accordance with IAS 40 and the fair value model is adopted. Detailed calculations are required for this assessment only if the classification of one or both elements is otherwise uncertain.
3959 、求助陈版：公司分配给股东的现金股利用于偿还之前股东的借款，现金流属于什么目录所以想问问陈版哪里有明确的规定，另外为啥在 IFRS16 下，成本模式计量下使用权资产不能转为投资性房地产呢？
BC 6 给了一定的解释：
The Board decided to limit this amendment to entities that use the fair value model in IAS 40, because the objective of the amendment is to permit use of the fair value model for similar property interests held under finance and operating leases. Put another way, a lessee that uses the cost model for a property would not be permitted to recognise operating leases as assets.但没看懂，请陈版释疑，谢谢！

回答人：chenyiwei
当房屋建筑物转为投资性房地产时，其对应的土地使用权也应一并转为投资性房地产，而不论对投资性房地产是采用成本模式还是公允价值模式进行后续计量。参考：《计学撮要 2018 》之 “问题 1-2-1（部分出租自建房屋建筑物转入投资性房地产是否应结转无形资产中对应的土地使用权）”。